# 每年收取的品牌使用费如何确认收入

提问人：Hi，小白 时间：2019-02-18 15:10:57
公司主要做加盟服务，开业前会向客户一次性收取加盟费，以后每年向客户收取品牌使用费 7000 元，收取的品牌使用费能不能根据重要性原则，不按月分摊一次性计入收取当年的收入？因为每年收取的品牌使用费金额不大，且客户非常多

回答人：chenyiwei
企业收取品牌使用费，即意味着向加盟商承担了品牌运作以实现价值增值的合同义务，即存在重大的后续涉入，所以这类品牌使用费或者加盟费（明确对应于资产或商品销售的除外）应在约定的加盟期限内分摊确认收入。后续每年的品牌使用费也应当逐年确认收入，具体操作中应按月分摊确认。客户数量多不是简化处理的理由，这类企业对加盟商的管理应当是有完整的 IT系统支持的，细化核算应不困难。

提问人：csy1990 时间：2019-07-24 00:07:45
请教陈版，如果加盟合同约定了初始加盟费，同时约定第二年开始于加盟期限内每年收取固定的品牌使用费，且该金额等于初始加盟费，如何考虑初始加盟费的摊销期限呢，实质上等同于第一年的品牌使用费，是于加盟期限摊销为宜还是第一年摊完为宜呢？另合同约定续期满足一定条件可免续签加盟费，这种情况是否会影响第一次加盟费的摊销期限呢？
盼陈版回复！

回答人：chenyiwei
第一次加盟费还是应当在预计的加盟年限内摊销，包括可能的续约年限。